臺灣桃園地方法院刑事判決
111年度侵訴字第29號
公  訴  人  臺灣桃園地方檢察署檢察官  
被      告  鄭明俊



選任辯護人  李大偉律師
訴訟參與人  AE000-A109589

訴訟參與人
之  代理人  陳韻如律師
上列被告因妨害性自主罪案件，經檢察官提起公訴（110年度偵
字第5895號），本院判決如下：
    主  文
乙○○犯強制性交罪，處有期徒刑貳年。緩刑參年。
    事  實
一、乙○○與代號AE000-A109589之成年女子(真實姓名年籍詳卷，
    下稱甲女)係朋友關係，於民國109年12月10日21時許，與甲
    女聚餐完畢一同搭車返家，見甲女不勝酒力，將甲女帶往桃
    園市○○區○○○路0段000號之絕色汽車旅館休息，未料乙○○見
    甲女酒醉，竟基於強制性交之犯意，於同日21時至翌(11)日
    3時許間，在上址房內，違反甲女之意願，不顧甲女以推開
    、翻身、用棉被包裹身體及口頭等方式表達拒絕，接續以手
    指觸摸甲女之陰部、身體，以其下體至後方頂甲女之臀部，
    並用舌舔甲女之大腿內側並進入陰道，以此方式對甲女為強
    制性交1次得逞。
    理  由
壹、程序部分
    按司法機關所製作必須公示之文書，不得揭露性侵害被害人
    之姓名、出生年月日、住居所及其他足資識別被害人身分之
    資訊，性侵害犯罪防治法第12條第2 項定有明文。查本件被
    告係犯刑法第221條之罪，屬性侵害犯罪防治法所稱之性侵
    害犯罪。而法院所製作之刑事判決書屬必須公示之文書，為
    免揭露告訴人即被害人甲女之身分，依上開規定，對於甲女
    之姓名、年籍資料等足資識別甲女身分之資訊均予隱匿，並
    就真實姓名部分逕以代號稱之，僅記載為甲女，合先敘明。
貳、證據能力
　　本件被告就本判決援引之證據資料俱同意具有證據能力，依
    臺灣高等法院於107 年3 月21日檢送所屬各級地方法院之「
    刑事判決精簡原則」，茲不再就證據能力部分加以說明。
參、實體方面
    上揭事實，業據被告乙○○於本院訊問、審理時均坦承不諱（
    見侵訴字卷第76頁、108頁），經證人甲女證述綦詳（見偵
    字卷第31至38頁、95至98頁），有監視器翻拍照片、被害人
    手繪現場平面圖、桃園市政府警察局平鎮分局指認犯罪嫌疑
    人紀錄表、現場照片、住宿客戶資料、桃園市政府警察局婦
    幼警察隊查訪表、桃園市政府警察局平鎮分局宋屋派出所受
    理各類案件紀錄表、報案三聯單、通訊軟體對話紀錄照片等
    件在卷可稽（見偵字卷第25至29頁、39頁、41頁、45至55頁
    、57至83頁、103至104頁、107至117頁、179至185頁），足
    認被告前開所為任意性自白核與事實相符，堪以採信。綜上
    ，本案事證明確，被告前揭犯行，堪以認定，應依法論科。
肆、論罪科刑
一、核被告乙○○所為，係犯刑法第221 條第1 項之強制性交罪
    。又被告以性交之犯意，所為以手指觸摸甲女之陰部、身體
    ，以其下體至後方頂甲女之臀部之猥褻行為，均屬性交之階
    段行為，自應為性交行為所吸收，均不另論罪。
二、按犯罪之情狀顯可憫恕，認科以最低度刑仍嫌過重者，得酌
    量減輕其刑，刑法第59條定有明文。蓋刑事審判旨在實現刑
    罰權之分配正義，是法院對有罪被告之科刑，應符合罪刑相
    當之原則，使輕重得宜，罰當其罪，以契合社會之法律感情
    ，此所以刑法第57條明定科刑時應審酌一切情狀，尤應注意
    該條所列10款事項以為科刑輕重之標準，並於同法第59條賦
    予法院以裁量權，如認犯罪之情狀可憫恕，認科以最低度刑
    仍嫌過重者，得酌量減輕其刑，俾使法院就個案之量刑，能
    為適當之斟酌。而刑法第59條所謂犯罪之情狀，應審酌其犯
    罪有無可憫恕之事由，即有無特殊之原因與環境，在客觀上
    足以引起一般同情，暨宣告法定低度刑，是否猶嫌過重等因
    素，以為判斷。審酌被告無視甲女意願，以上開方式對甲女
    為強制性交，對甲女造成難以彌補之陰影，應予嚴重非難，
    惟考量被告於本案審理期間已坦認錯誤為認罪之表示，並與
    甲女達成和解，已履行和解金額，有111 年4 月13 日調解
    筆錄在卷可參（見侵訴字卷第79至80頁），告訴人甲女以訴
    訟參與人身分於審理中亦表示被告已履行和解條件，同意給
    與被告從輕量刑之機會等語（見侵訴字卷第119頁），足認
    被告犯後已知悔悟，並積極彌補其過錯，而展現悔過之決心
    與誠意；並參以其對甲女為強制性交犯行之手段，尚屬平和
    ，甲女幸未受有身體其他各部之外傷，是綜合被告的具體犯
    罪情節、主觀惡性及犯罪後情狀等觀之，倘逕科以刑法第22
    1 條第1 項之罪之法定最低本刑即有期徒刑3 年，猶嫌過重
    ，不無情輕法重之虞，客觀上尚有情堪憫恕之處，爰依刑法
    第59條之規定酌減其刑。
三、爰以行為人之責任為基礎，審酌被告為滿足個人性慾，無視
    甲女意願，仍以不顧甲女反抗之方式為強制性交，侵害甲女
    之性自主決定權及人格尊嚴，所為應予非難；惟念被告審理
    時終坦承犯行，並與甲女達成和解，獲其一定程度之原諒，
    業如前述，兼衡其犯罪動機、目的、手段、情節暨其智識程
    度、職業、家庭經濟狀況等一切情狀，量處如主文所示之刑
    。
四、被告前未曾因犯罪而受有期徒刑以上刑之宣告，有臺灣高等
    法院被告前案紀錄表在卷可憑。其因一時失慮致罹刑典，犯
    後坦承犯行，復與甲女達成和解且已賠償完畢，堪認被告確
    有悔悟之心，已如前述，復參酌告訴人即訴訟參與人於審理
    時表示，被告已履行和解條件，對於法院是否給予被告緩刑
    沒有意見，亦不會再上訴等語（見侵訴字卷第119頁），是
    認被告經此偵審程序及刑之宣告後，當知所警惕，應無再犯
    之虞，本院認其前開所受宣告之刑，以暫不執行為適當，依
    刑法第74條第1 項第1 款之規定，併予宣告緩刑3 年，以啟
    自新。
據上論斷，應依刑事訴訟法第299 條第1 項前段，判決如主文。
本案經檢察官甲○○提起公訴，檢察官董諭到庭執行職務。　
中　　華　　民　　國　　111 　年　　6 　　月　　16　　日
刑事第五庭  審判長法  官  呂世文
                              法  官  李敬之
                              法  官  曾淑君
以上正本證明與原本無異。
如不服本判決應於收受判決後20日內向本院提出上訴書狀，並應
敘述具體理由。其未敘述上訴理由者，應於上訴期間屆滿後20日
內向本院補提理由書(均須按他造當事人之人數附繕本)「切勿逕
送上級法院」。
                              書記官　姚承瑋
中　　華　　民　　國　　111 　年　　6 　　月　　17　　日



附錄本件論罪科刑法條：刑法第221條。
（強制性交罪）
對於男女以強暴、脅迫、恐嚇、催眠術或其他違反其意願之方法
而為性交者，處3年以上10年以下有期徒刑。
前項之未遂犯罰之。